【裁判字號】    97,家聲,162
【裁判日期】    970703
【裁判案由】    認可離婚
【裁判全文】
臺灣臺南地方法院家事裁定             97年度家聲字第162號
聲  請  人  甲○○
代  理  人  乙○○
相  對  人  丙○○
上列當事人間聲請認可離婚事件，本院裁定如下：
    主      文
大陸地區福建省福清市人民法院西元二００七年（民國九十六年
）十一月三十日所為而於西元二００八年（民國九十七年）二月
二十八日生效之（二００七）融民初字第三五三二號民事確定判
決應予認可。
聲請程序費用新臺幣壹仟元由相對人負擔。
    理      由
一、按在大陸地區作成之民事確定裁判，不違背臺灣地區公共秩
    序或善良風俗者，得聲請法院裁定認可，臺灣地區與大陸地
    區人民關係條例第74條第1項定有明文。
二、聲請意旨略以：聲請人甲○○（女，民國67年4月14日生，
    大陸地區人民）與相對人丙○○（男，58年5月2日生，臺灣
    地區人民）於88年9月22日結婚，嗣因故於96年11月30日經
    中國大陸地區福建省福清市人民法院以（2007）融民初字第
    3532號民事判決離婚確定，並已於97年2月28日生效，因上
    開大陸地區作成之民事判決，並未違反臺灣地區之公共秩序
    或善良風俗，該判決書及生效證明書，復經財團法人海峽交
    流基金會以（97）南核字第029871號及（97）南核字第0434
    60號證明書證明在案，爰依臺灣地區與大陸地區人民關係條
    例第74條第1項，聲請准予認可前揭大陸地區所為之民事確
    定判決，並提出經中國福建省福清市公證處公證與原本相符
    之該大陸地區民事判決書、案件發生法律效力證明書、委託
    書及財團法人海峽交流基金會證書為證。
三、經查：聲請人主張其與相對人於88年9月22日結婚，嗣因故
    於96年11月30日經中國大陸地區福建省福清市人民法院以（
    2007）融民初字第3235號民事判決離婚確定，並已於97年2
    月28日生效之事實，業經聲請人提出中國大陸地區福建省福
    清市人民法院以（2007）融民初字第3532號民事判決、案件
    發生法律效力證明書，業經中國福建省福清市公證處及我國
    財團法人海峽交流基金會驗證，有中國福建省福清市公證處
    （2008）融證字第997號、998號證明書及財團法人海峽交流
    基金會以（97）南核字第029871號及（97）南核字第043460
    號證明證明書各一紙在卷足稽，則該民事判決書及案件發生
    法律效力證明書堪信為真正。次查，上開中國大陸地區福建
    省福清市人民法院（2007）融民初字第3532號民事判決，係
    就聲請人與相對人間之離婚事件所為之裁判，並未違背我國
    有關離婚事件專屬管轄之規定。又其判決內容略以：「本院
    以為，原（即聲請人）、被（即相對人）告草率登記結婚，
    缺乏婚姻感情基礎，婚後雙方無法建立起夫妻感情，經本院
    主持調解，已無和好可能，原告請求離婚，符合有關法律規
    定，應予准許。」等情，核其判決離婚所舉事由，與我國民
    法第1052條第2項規定相符，足認該判決不違背臺灣地區之
    公共秩序或善良風俗。從而，本件聲請，經核尚無不合，應
    予認可。
四、依臺灣地區與大陸地區人民關係條例第1條後段、第41條第1
    項，非訟事件法第21條第2項、第24條第1項，民事訴訟法第
    78條，裁定如主文。
中    華    民    國    97    年    7     月    3     日
                  家事法庭    法  官  鄭  彩  鳳
上為正本係照原本作成。
如不服本裁定，應於裁定送達後10日內向本院提出抗告狀（附具
繕本），並應繳納抗告費新台幣1000元。
中    華    民    國    97    年    7     月    3     日
                              書記官  黃  心 怡


司法院資訊處製作；財團法人民間司法改革基金會備份。
